---
title: "Задача 4"
author: "ЛМ"
date: "28 сентября 2015 г."
output: 
  html_document:
    toc: true
    number_sections: false
    keep_md: true
---
----------------------
*[Главная](http://leonovmx.github.io/info/index.html) --- [Семестр 1](./index.html)*
*Обновлено: `r format(Sys.Date(), "%d %B %Y")`*
----------------------

# Задача
Необходимо найти локальные максимумы и минимумы при заданном размере окрестности.
Подумать: как можно улучшить определение размера окрестности с учётом разброса значений ряда

Примечание: далее часть кода написана с учётом дат, 
можно всё сделать без этого.

# Пример.

```{r}
    x <- 1:10
    y <- c(1,2,4,2,0,2,3,2,1,2)
    plot(x, y, type = "l")
```

Максимальными значениями являются `c(4, 3)`, минимальными `c(1,0,1)`

# Данные

Данные:

- курс USD относительно рубля.
- с 2000 года по н/в
- столбец 1 - дата, 2 - значений
- формат: csv с точкой запятой
- [скачать тут](./fx.csv)


```{r}
    x <- read.table(file = "http://leonovmx.github.io/info/s1/fx.csv", header = T, sep = ";")
    x <- read.csv("./fx.csv", sep=";")
    x[,1] <- as.Date(x[,1], format = "%d.%m.%y") # Преобразует даты в понятный формат
    plot(x, type = "l") # Рисует график
    
    d <- 100 # Размер окрестности
```

Алгоритм находит точки, которые являются максимумами по определнию.

```{r, echo=FALSE}
    dates <- x[,1]
    x <- x[,2]
    n <- length(x)
    vmx <- c()
    vmn <- c()
    
    for(i in (1 + d):(n - d)){
        mx <- T
        mn <- T
        for(j in 1:d){
            if(x[i] < x[i - j]){
                mx <- F 
            }else{
                mn <- F
            }
            if(x[i] < x[i + j]){
                mx <- F
            }else{
                mn <- F
            }
        }
        if(mx){
            vmx <- c(vmx, i)
        }else if(mn){
            vmn <- c(vmn, i)
        }
    }

print("Точки максимума и значения:")
print(data.frame('точки' = vmx, 'значения' = x[vmx], 'даты' = dates[vmx]))

print("Точки минимума и значения:")
print(data.frame('точки' = vmn, 'значения' = x[vmn], 'даты' = dates[vmn]))
```

Чтобы было наглядно:
```{r}
plot(x = dates, y = x,  type = "l")
abline(v = dates[vmx], col = "green") # Рисует максимумы
abline(v = dates[vmn], col = "red", lty = 2) # Рисует минимумы
```

